【裁判字號】    97,簡上,1132
【裁判日期】    980316
【裁判案由】    竊盜
【裁判全文】
臺灣高雄地方法院刑事判決            97年度簡上字第1132號
上  訴  人
即  被  告   甲○○
上列被告因竊盜案件，不服本院高雄簡易庭民國97年11月6 日97
年度簡字第5995號刑事簡易判決（原聲請案號：97年度偵字第26
378 號），提起上訴，本院管轄第二審之合議庭，判決如下：
    主  文
上訴駁回。
    事  實
一、甲○○於民國97年5 月1 日晚上8 時20分許，在位於高雄縣
    鳳山市○○街206 號快樂龍電子遊戲場內打玩遊戲機台時，
    適鄰座丙○○起身兌換代幣，甲○○見丙○○所有NOKIA 廠
    牌N82 型之行動電話（序號：000000000000000 ；價值約新
    台幣《下同》2 萬元）仍放置遊戲機台上，認有機可乘，便
    基於意圖為自己不法所有之竊盜犯意，趁無人注意之際徒手
    竊取之，得手後隨即離開快樂龍電子遊戲場，並於97年5 月
    2 日凌晨0 時53分即將其所有0000000000號之SIM 卡插入竊
    得之行動電話中供己使用。嗣經警調閱通聯紀錄及現場監視
    錄影器而循線查獲。
二、案經國家通訊傳播委員會移送臺灣高雄地方法院檢察署檢察
    官偵查起訴。
    理  由
壹、程序方面：
一、上訴人即被告甲○○對檢察官所舉本判決有罪部分所列之書
    面及言詞供述證據，於準備程序均對證據能力表示無意見，
    本院審酌該等書面、言詞證據作成時之情況，認為適當，依
    刑事訴訟法第159 條之5 第1 項、第2 項之規定，本判決所
    列之書面、言詞供述證據，均有證據能力。
二、另被告雖辯稱錄影光碟未錄到伊將告訴人行動電話返還快樂
    龍電子遊戲場（下稱快樂龍遊戲場）櫃檯人員該片段，因而
    懷疑光碟有經過剪接云云。惟查，快樂龍電子遊戲場內裝設
    有16支監視器，其中有1 支是朝兌換代幣之櫃檯，但遺失手
    機之告訴人有會同警察調閱監視器，當時看監視器顯示嫌犯
    拿了手機就直接從大門口走了出去，所以沒有下載朝兌換代
    幣櫃檯之監視錄影光碟，有快樂龍遊戲場98年2 月24日之函
    文附卷可考，故堪認卷存監視錄影光碟確係由快樂龍遊戲場
    提供，並由警方會同告訴人丙○○前往遊戲場下載相關監視
    錄影畫面，是錄影光碟內無朝兌換代幣櫃檯攝錄之影像，乃
    因警方未下載朝櫃檯攝錄之監視器內存影像，被告前開所辯
    光碟經剪接云云尚有誤會。上開光碟影片係由店家以監視器
    方式紀錄現場情況，客觀上並不存有人對現實情形知覺、記
    憶常發生之誤認，性質上非供述證據，並無傳聞法則之適用
    ，復查無偽、變造之情形，自具有證據能力。
貳、實體方面：
一、認定犯罪事實所憑之證據及理由：
    訊據上訴人即被告甲○○固坦承有於上開時、地拿取告訴人
    丙○○置放於遊戲機台之行動電話，嗣並插入伊所有、門號
    0000000000號SIM 卡使用等事實，惟矢口否認有何竊盜犯行
    ，辯稱當天伊撿到手機後，有去櫃檯跟店員說，店員在幫客
    人兌換代幣，所以並未受理，伊便回去打電動，並同時注意
    失主本人有無在現場尋找行動電話。後來友人乙○○有來快
    樂龍遊樂場，伊有跟乙○○提及撿到行動電話這件事，隔幾
    天還有請乙○○幫忙將行動電話還給櫃檯，足見伊主觀上並
    無將該行動電話據為己有之不法意圖云云，然查：
    (一)上開犯罪事實，業據證人即告訴人張騰玉證稱；我於97年
      5 月1 日晚上8 時許進入快樂龍遊戲場內打電玩，當時身
      旁已有一名男子正在玩另一台遊戲機台，後來我於當晚8
      時20分左右起身兌換代幣，約15秒後返回原遊戲機台前，
      發現行動電話遭竊，原坐在身旁的男子亦已離去等語（見
      警卷第2 頁），核與本院當庭勘驗現場監視器錄影光碟結
      果：「檔案編號09（按即朝遊樂場內攝錄之監視器鏡頭）
      ：20時29分20秒被告坐在畫面左邊中間偏上位置打玩遊戲
      機台；20時29分31秒被告一邊打玩機台一邊轉頭往右邊張
      望；20時29分33秒轉頭往右後方張望；20時29分35秒轉頭
      往左方及左後方張望；20時29分42秒被告右手繼續打玩機
      台，同時並以左手伸往隔壁電玩機台上拿取不明物品；20
      時29分43秒快速將物品放入左邊褲子口袋；20時29分44
      秒至20時29分49秒被告持續打電玩機台，同時東張西望；
      20時29分50秒被告起身離開；20時29分52秒被告邊走邊接
      聽電話；20時29分53秒被告離開畫面」、「檔案編號05
      （按即朝遊樂場大門攝錄之監視器鏡頭）：20時29分03秒
      被告出現在玻璃門中間走道，左手插入短褲口袋中，快速
      往畫面右下方離開；20時29分05秒被告離開畫面」（見本
      院簡上卷第46頁～第47頁），顯示被告係在左右張望確認
      無人注意之際始迅速拿取告訴人之行動電話，拿取後即藏
      放於褲子口袋中，並在取走告訴人行動電話後21秒即自遊
      樂場大門離開等情相符，衡以告訴人離開座位之時間非長
      ，應不致使旁人誤認置放機台上之行動電話已脫離告訴人
      之持有，況被告取得行動電話後，係隨即藏放於褲子口袋
      中，此時，縱告訴人立即返回，亦難以得悉而取回行動電
      話，是被告主觀上基於竊盜之犯意，趁告訴人起身兌換代
      幣之短時間內竊取其置放於機台上之行動電話，得手後隨
      即逃離現場一情，甚為明確，堪以認定。
    (二)被告雖辯稱當天伊有持行動電話至兌換代幣之櫃台告知櫃
      檯人員，因櫃檯人員忙於兌換代幣故未受理，隔幾天後伊
      並有請友人乙○○代為返還云云。惟查，依監視錄影畫面
      顯示被告自電玩機台起身後13秒即走出遊樂場大門，業經
      本院當庭勘驗明確（見本院簡上卷第47頁），被告豈有可
      能在此短短13秒內，完成「向店員告知其拾得行動電話」
      、「等待店員受理」，再「轉身步出門外」等動作。況據
      證人乙○○於本院審理中所述，當天伊將機車停放於遊樂
      場外馬路上，被告匆匆忙忙地出來，叫伊將摩托車趕快騎
      走，先走再說，至於手機的事情是約2 、3 個月後才跟伊
      說的，被告未曾叫伊將行動電話還給櫃檯等語（見本院簡
      上卷第50頁～第51頁），益證被告為恐竊取告訴人行動電
      話之犯行事跡敗露因而倉皇逃逸，其前揭所辯顯係事後卸
      責之詞，並不足採。
    (三)此外，並有被告持用、門號0000000000號SIM 卡自97年5
      月2 日凌晨即插入前揭行動電話（序號：00000000000000
      0） 使用之通聯紀錄1 份附卷佐證，是被告竊取告訴人行
      動電話供己使用之犯行，堪以認定，應予依法論科。
二、論罪科刑
    核被告甲○○所為係構成刑法第320 條第1 項之竊盜罪。原
    審以本件事證明確，並審酌被告正值壯年之際，不思以己力
    循正當途徑獲取財物，竟竊取他人之物，所為實不足取，且
    犯後設詞飾卸未見悔意等一切情狀，量處有期徒刑2 月，再
    依本案犯罪情節、被告之資力及智識程度（見警詢調查筆錄
    受詢問人欄），諭知以1000元折算1 日之易科罰金折算標準
    ，認事用法並無違誤，量刑亦屬妥適，被告上訴否認犯罪，
    指摘原判決不當，為無理由，應予駁回。
據上論斷，應依刑事訴訟法第455 條之1 第1 項、第3 項、第36
8 條，判決如主文。
本案經檢察官丁○○到庭執行職務。
中    華    民    國    98    年    3     月    16    日
                刑事第十八庭  審判長法  官   蔡廣昇
                                    法  官   黃繼瑜
                                    法  官   王  琁
以上正本證明與原本無異。
不得上訴。
中    華    民    國    98    年    3     月    16    日
                                    書記官   黃國忠


司法院資訊處製作；財團法人民間司法改革基金會備份。
